【裁判字號】    90,上易,74
【裁判日期】    891108
【裁判案由】    違反電子遊戲場業管理條例等
【裁判全文】
臺灣高等法院臺中分院刑事判決                        九十年度上易字第七四號
    上  訴  人  臺灣臺中地方法院檢察署檢察官
    被      告  乙○○
右上訴人因被告違反電子遊戲場業管理條例等案件，不服臺灣臺中地方法院八十九年
度易字第三一○九號中華民國八十九年十一月八日第一審判決（起訴案號：臺灣臺中
地方法院檢察署八十九年度偵字第一二九三○、一三五一五號），提起上訴，本院判
決如左：
      主  文
原判決關於乙○○被訴違反電子遊戲場業管理條例無罪部分撤銷。
乙○○違反未依電子遊戲場業管理條例規定辦理營利事業登記者，不得經營電子遊戲
場業之規定，處拘役貳拾日，如易科罰金，以參佰元折算壹日。電子遊戲機拾肆台，
均沒收。
      事  實
一、乙○○未依電子遊戲場業管理條例之規定，辦理電子遊戲場業之營利事業登記，
    即自民國八十九年四月二十五日起，在台中市○○區○○街一八○號，其所經營
    之「天星泡沫紅茶店」內，擺設十四台電子遊戲機，供不特人把玩，違法經營電
    子遊戲場業。嗣於八十九年六月四日晚間十時二十分許，經警持檢察官簽發之搜
    索票前往上址搜索時當場查獲，並扣得乙○○所有供違法經營電子遊戲場業所用
    之電子遊戲機十四台。
二、案經台中市警察局第四分局報請臺灣臺中地方法院檢察署檢察官偵查後，聲請簡
    易判決處刑，經原審法院認為不宜，改依通常程序審理。
      理  由
一、訊據被告矢口否認有經營電子遊戲場業之犯行，辯稱：當初我頂這間店的時候，
    東西（指電子遊戲機）就放在那裡，我放在那裡，門是鎖起來的，也沒有插電營
    業，並沒有經營使用，警察來的時候，店員沒有鑰匙，才通知我去開門的。我並
    沒有要經營電子遊戲場，所以我沒有申請，那些東西都是要處理掉的。呂美惠是
    我的員工，店有分前半段、後半段，要處理掉的機台是在後半段，前面是紅茶攤
    ，有四台電腦在那裡，四個客人來我們店裡買紅茶，然後玩電腦。‧‧‧之前頂
    讓這間店面的時候，就有這些東西。我準備賣給二手貨，裡面和外面分開，中間
    是隔開的。這些機台沒有給任何人玩，只有我有鑰匙，可是我都不在店裡面。在
    店裡面有三分之一的機台壞掉了，如果不插電的話，ＩＣ板會壞掉，我就沒辦法
    賣錢了云云。惟查右揭事實，業據被告於警訊時，坦白承認，核與證人及其店員
    呂美惠於警訊時證述之情節相符。復有當場查扣之電子遊戲機十四台及現場圖、
    照片九張附卷，可資佐證。被告在偵查中對於經營電子遊戲場之行為，亦同意認
    罪，並請求從輕發落等情，可見被告確有經營電子遊戲場業之行為。被告所辯乃
    係事後卸責之詞，不足採信。本件犯罪事證明確，被告犯行堪以認定。
二、核被告未依電子遊戲場業管理條例辦理營利事業登記，擅自經營電子遊戲場業之
    行為，係違反電子遊戲場業管理條例第十五條之規定，應依同條例第二十二條之
    規定處斷。經查刑法第四十一條業於九十年一月十日修正公布，同年月十二日施
    行，被告行為後法律有變更，應依刑法第二條第一項前段規定適用裁判時之法律
    ，併予敘明。原審遽以被告所經營之「天星泡沫紅茶店」內，為警查獲之電子遊
    戲機，並非供不特定人使用者，且該泡沫紅茶店亦非以設置電子遊戲機供人益智
    娛樂使用之營利事業，與該條例所稱之「電子遊戲場業」有別，應無該條例之適
    用，不能證明被告犯罪，而諭知被告無罪之判決，尚有未合。檢察官對此部分上
    訴指摘原判決不當，為有理由，應由本院將原判決經上訴之部分撤銷改判。爰審
    酌被告犯罪之動機、目的、手段、犯罪後之態度等一切情狀，量處如主文第二項
    所示之刑，並諭知易科罰金之折算標準。被查獲之電子遊戲機十四台，係被告所
    有供犯罪所用之物，應依法宣告沒收。
據上論結，應依刑事訴訟法第三百六十九條第一項前段、第三百六十四條、第二百九
十九條第一項前段，電子遊戲場業管理條例第十五條、第二十二條，刑法第十一條前
段、第二條第一項前段、第四十一條（修正後）、第三十八條第一項第二款，罰金罰
鍰提高標準條例第二條，判決如主文。
本案經檢察官甲○○到庭執行職務。
中      華      民      國    九  十      年     二       月    十五    日
                              臺灣高等法院臺中分院刑事第五庭
                                    審判長法  官  袁  從  楨
                                          法  官  姚  勳  昌
                                          法  官  郭  同  奇
右正本證明與原本無異。
不得上訴。
                                          書記官  康  孝  慈
中      華      民      國    九  十      年     二       月    十六    日
附錄本案論罪科刑法條
電子遊戲場業管理條例第十五條
  未依本條例規定辦理營利事業登記者，不得經營電子遊戲場業。
電子遊戲場業管理條例第二十二條
  違反第十五條規定者，處行為人一年以下有期徒刑、拘役或科或併科新台幣五十萬
  元以上二百五十萬元以下罰金。
                                                                        Ｋ


司法院資訊處製作；財團法人民間司法改革基金會備份。
